臺灣板橋地方法院刑事判決　　　　　　　　　　　　九十一年度易字第二一０八號
　　公　訴　人　臺灣板橋地方法院檢察署檢察官
　　被　　　告　甲○○　男　七.
右列被告因竊盜案件，經檢察官提起公訴（九十一年度偵字第一０二四九號），暨臺
灣臺北地方法院檢察署移送併案審理（九十一年度偵字第一三０九九號），本院判決
如左：
    主  文
甲○○攜帶兇器竊盜，未遂，累犯，處有期徒刑柒月。
扣案之破壞剪壹支，沒收。
    事  實
一、甲○○前有多次竊盜前科，最近一次於民國（下同）八十六年七月三十日因竊盜
    案件，經臺灣高等法院判處有期徒刑八月確定，並於八十七年五月十九日因縮刑
    期滿而執行完畢。詎甲○○仍不知悔改，竟基於為自己不法所有之意圖，攜帶其
    所有客觀上足以對人之生命、身體構成威脅，可供兇器使用之破壞剪一支，於九
    十一年六月五日上午八時三十分許，在臺北縣中和市○○路捷運南勢角站一號出
    口腳踏車停車場內，因欲竊取乙○○所有功學社牌登山腳踏車，遂持該支破壞剪
    剪斷鐵鍊之際（毀損部分未據提出告訴），適為埋伏員警當場查獲，甲○○始未
    得逞，並扣得甲○○所有供本件犯行所用之破壞剪一支。
二、案經臺北市政府警察局移送臺灣板橋地方法院檢察署檢察官偵查起訴。
    理  由
一、右開事實，迭據被告甲○○於警訊、檢察官偵查及本院審理時坦承不諱在卷，核
    與被害人乙○○於警訊中指訴其所有前開腳踏車鐵鍊遭剪斷之情節相符（見偵查
    卷第八頁背面），並有其立具之贓物認領保管收據乙紙及失竊腳踏車照片乙幀附
    卷可稽，復有扣案被告所有供竊取右揭腳踏車之破壞剪乙支及照片乙幀在卷可資
    佐證，且該支破壞剪全部為金屬材質，剪柄均附有十公分長之塑膠把手，全長約
    三十七公分，剪刃部分銳利且無生鏽之痕跡乙節，亦經本院於九十一年八月二十
    三日勘驗屬實，並製有勘驗筆錄在卷可憑，在客觀上足以對人之生命、身體構成
    威脅，自屬兇器之一種。故應認被告甲○○前揭自白，與事實相符而堪以採信，
    被告既以破壞剪剪斷鐵鍊而著手竊取，嗣因經警查獲始未得逞，其所為顯已與竊
    盜未遂之要件相當，是以本案事證明確，被告犯行堪以認定，應予依法論科。
二、按破壞剪在客觀上足以對人之生命、身體構成威脅，自屬兇器之一種，故核被告
    甲○○所為，係犯刑法第三百二十一條第二項、第一項第三款之加重竊盜未遂罪
    。又被告之加重竊盜犯行既屬未遂，則依刑法第二十六條前段之規定，按既遂犯
    之刑減輕之。末查被告甲○○前於八十六年七月三十日因竊盜案件，經臺灣高等
    法院判處有期徒刑八月確定，並於八十七年五月十九日因縮刑期滿而執行完畢，
    有臺灣高等法院檢察署刑案紀錄簡覆表乙份在卷可參，其於受有期徒刑之執行後
    ，五年以內再犯有期徒刑以上之本罪，為累犯，應依刑法第四十七條之規定加重
    其刑，並依法先加後減。爰審酌被告甲○○有如事實欄所載之犯罪科刑執行紀錄
    ，其品行非佳，及其犯罪之動機、目的、手段、所生之危害與犯罪後尚知坦承犯
    行之態度等一切情狀，量處如主文第一項所示之刑，以資懲儆。扣案之破壞剪一
    支，係屬被告甲○○所有供本件竊盜犯行所用之物乙節，業據被告於審理時供明
    在卷，應依刑法第三十八條第一項第二款之規定，併為如主文第二項沒收之諭知
    。
三、臺灣臺北地方法院檢察署九十一年度偵字第一三０九九號移送併辦意旨略以：被
    告甲○○與王維銓（由檢察官另案偵處）共同基於意圖為自己不法所有之概括犯
    意，連續於九十一年三、四月間，臺北縣樹林市樹林火車站及萬華火車站等處，
    以老虎鉗剪斷自行車鎖鏈之方式，竊取停放在捷運站附近之自行車，並將竊取之
    五輛自行車送至新竹火車站銷售圖利，嗣經保全員許山煌發現報警，經警於九十
    一年四月三日，在臺北市萬華火車站公園廣場內埋伏查獲，因認被告尚涉犯刑法
    第三百二十一條第一項第三款之竊盜罪嫌等語。按犯罪事實應依證據認定之，無
    證據不得推定其犯罪事實，刑事訴訟法第一百五十四條定有明文，又按認定不利
    於被告之事實，須依積極證據，茍積極證據不足為不利於被告事實之認定時，即
    應為有利於被告之認定，更不必有何有利之證據，最高法院著有三十年上字第八
    一六號判例甚明。訊據被告甲○○固供承於運送五部腳踏車時為警查獲乙節屬實
    ，惟堅決否認有右開與王維銓共同竊盜之犯行，辯稱：這五輛腳踏車都不是伊偷
    的，是王維銓叫伊開那台ＣＯ－六一五三號小貨車到萬華火車站，要伊把腳踏車
    載到新竹，一輛可以賺二百元，這是第一次，伊不知道是贓車，伊警訊中所言不
    實在，因伊被警察查獲時，正好推那台腳踏車上伊貨車，伊沒有偷這台腳踏車等
    語。經查被告甲○○於警訊時固供承：只有一輛功學社黑色腳踏車是由伊行竊，
    是於九十一年四月一日下午在松山火車站旁空地偷的，伊是用手開鎖後，將腳踏
    車騎回來放在萬華火車站公園廣場，惟於檢察官偵訊時即翻異前供，改稱：（是
    否共同竊取扣案之自行車？）沒有，伊只是幫忙運送，不知是贓物云云（見該偵
    查卷第十四頁背面、第十五頁正面、第三六頁背面）。另共同被告即證人王維銓
    於警訊中供稱：本日警方查獲這五輛腳踏車，都是伊竊取，甲○○是伊請來載運
    腳踏車，才被警方查獲，並沒有其他共犯，伊以一輛車二百元請他載，˙˙˙伊
    都是用藍色小鉗子破壞腳踏車鎖頭後竊取，伊在北縣樹林後火車站道路旁偷三台
    ，其餘兩台於板橋市路旁偷來的，在三、四天前偷這五台腳踏車云云，又於檢察
    官初次訊問時雖仍供認有竊取該五台腳踏車之情事，然於嗣後訊問時則改稱：不
    全是偷的，有的是向人家買的，只有一台是偷的，什麼時間忘記了，是在樹林火
    車站後站，當時沒鎖就騎走云云（見該偵查卷第十一頁、第三六頁正面、第六二
    頁正面）。故被告甲○○及證人王維銓二人於警、偵訊中前後之供述不一，且渠
    二人於警訊中之供詞縱認屬實，惟二人所述竊取腳踏車之時間、地點與方法，亦
    核無相符之處，則被告甲○○於警訊中自白竊取一輛功學社黑色腳踏車云云，已
    非無疑。次查證人王維銓於本院調查時仍證稱：是伊要求甲○○幫忙把本案五台
    腳踏車運到新竹，每台費用二百元，伊知道他有廂型車，所以請他送，其中四台
    腳踏車是伊在跳蚤市場買來的，另一台是在樹林後火車站偷來的，是伊一個人偷
    的，因為腳踏車沒有鎖，甲○○並不知道腳踏車的來源，也沒有問伊等語（見九
    十一年十月二日訊問筆錄）。復據查獲被告之證人即臺北市政府警察局捷運警察
    隊員警丙○○與丁○○二人，於本院調查時到庭具結證稱：因為捷運新店線萬隆
    站保全人員提供甲○○廂型車的車號，我們就鎖定他的車子，當天從甲○○開車
    離開家，就在後面跟監錄影，他把車停在萬華火車站附近的路上，後來就看到王
    維銓騎腳踏車來與他會合，被告把車門打開，準備要牽一台黑色的腳踏車上車時
    ，我們就上前把他們查獲，王維銓當時已經牽了兩台到現場，他們被查獲以後，
    王維銓再帶我們到旁邊公園的燈桿下，再取出另外兩台腳踏車，總共查獲五台腳
    踏車等語（見九十一年十月十六日訊問筆錄）。故被告甲○○前揭辯稱為警查獲
    時，正好推那台腳踏車上貨車乙節，核與證人丙○○與丁○○二人證述之查獲情
    節相符，且經本院遍閱卷附被害人蕭黃登美、黃源佳、詹增福及詹昭書等四人之
    警訊筆錄，始終未見渠等所有腳踏車係遭被告甲○○竊取之明確指訴，再者渠等
    所述失竊腳踏車之顏色與失竊時間、地點等，亦與被告甲○○前揭警訊中之自白
    ，核無相符之處。另參酌證人王維銓、丙○○與丁○○上揭之證述，亦係被告甲○○對於該五輛腳踏車，若有贓物之認識時，其可能另涉犯搬運贓物罪嫌而已，
    若據此遂逕認被告亦涉有竊盜之犯行，應有未洽。此外，本院復查無其他積極證
    據足資證明被告確有移送併案意旨所指之竊盜犯行，被告堅詞否認有此竊盜犯行
    ，應非屬飾卸刑責之詞而堪予採信，揆諸前揭規定及判例之意旨，不能證明被告
    甲○○犯竊盜罪，核與前揭已論罪科刑部分，並無連續犯之裁判上一罪關係，且
    未經提起公訴，應退回由該署檢察官另行處理。至於被告甲○○是否另涉有搬運
    贓物罪嫌，要屬另一犯罪事實，亦應由檢察官一併偵處，附予敘明。
據上論斷，應依刑事訴訟法第二百九十九條第一項前段，刑法第三百二十一條第二項
、第一項第三款、第二十六條前段、第四十七條、第三十八條第一項第二款，判決如
主文。
本案經檢察官陳孟黎到庭執行職務
中      華      民      國      九十一    年    十一    月    二十七    日
                                臺灣板橋地方法院刑事第三庭
                                      法  官    陳志揚
右正本證明與原本無異。
如不服本判決，應於判決送達後十日內向本院提出上訴狀 (應附繕本) ，上訴於
臺灣高等法院。
                                      書記官    陳慶樹
中      華      民      國      九十一     年    十二    月     十一    日
附錄本案論罪科刑法條全文：
刑法第三百二十一條
  犯竊盜罪而有左列情形之一者，處六月以上五年以下有期徒刑：
  一、於夜間侵入住宅或有人居住之建築物、船艦，或隱匿其內而犯之者。
  二、毀越門扇、牆垣或其他安全設備而犯之者。
  三、攜帶兇器而犯之者。
  四、結夥三人以上而犯之者。
  五、乘火災、水災或其他災害之際而犯之者。
  六、在車站或埠頭而犯之者。
  前項之未遂罰之。
